【裁判字號】    99,易,2114
【裁判日期】    991224
【裁判案由】    竊盜
【裁判全文】
臺灣板橋地方法院刑事判決              99年度易字第2114號
公  訴  人  臺灣板橋地方法院檢察署檢察官
被      告  沈裕鐘
上列被告因竊盜案件，經檢察官提起公訴（99年度偵字第14286
號），本院判決如下：
    主  文
沈裕鐘犯攜帶兇器竊盜罪，處有期徒刑柒月。
    事  實
一、沈裕鐘意圖為自己不法所有，於民國99年5 月10日中午12時
    許，持客觀上足以傷害人生命、身體之鐵鋸與老虎鉗各1 支
    ，前往羅月鳳所管理址設臺北縣土城市○○路○ 段184 巷2
    號之建築物，以鐵鋸鋸斷該建物上鋁窗之窗條2 段予以竊取
    得手。經附近民眾發現報警，經警前往現場而查獲，並扣得
    鐵鋸與老虎鉗各1 支。
二、案經臺北縣政府警察局土城分局移送臺灣板橋地方法院檢察
    署檢察官偵查起訴。
    理  由
一、證據能力：
（一）證人羅月鳳於警詢之陳述，經檢察官、被告於本院審理時
      同意將該等證據資料列為證據調查，本院審酌上開證據資
      料作成時之情況，並無強暴、脅迫、利誘、詐欺或其他不
      正方法等不適當之情形，爰依刑事訴訟法第159 條之5 第
      1 項規定，認均具有證據能力。
（二）證人謝欣運於偵查中之證述，已於供前具結，且檢察官訊
      問程序，並無違背程序規定，以該供述作成之客觀條件及
      環境，並無顯不可信之情況，爰依刑事訴訟法第159 條之
      1 第2 項規定，認有證據能力。
（三）至於其餘本院認定犯罪事實依據之各項證據之證據能力，
      本件被告於言詞辯論終結前，均未聲明異議，該等證據已
      經本院於審理時逐一提示予被告表示意見，本院審酌該等
      證據之取得過程並無瑕疵，與本案待證事實間復具有相當
      之關聯性，以之為本案證據並無不當，自得採為本件認定
      事實之基礎，併此敘明。
二、訊據被告沈裕鐘固坦承有於上開時間前往系爭建築物，並攜
    帶老虎鉗1 支之事實，惟矢口否認有何竊盜犯行，辯稱：伊
    去現場想找廁所云云。惟查：
（一）證人即查獲員警謝欣運於偵查中證述：伊於99年5 月10日
      中午12時許接獲民眾報案後，到上開現場察看，親眼看見
      被告手持鋸子鋸鐵窗，並已將鐵條鋸下，當被告發現伊之
      後，遂從窗戶跳出去等語明確（偵卷第49頁），衡諸證人
      謝欣運就其依法執行公務時所親身經歷事項所為之證述，
      業於偵查中經具結擔保其真實性，且證人謝欣運與被告並
      無仇隙，應無刻意誣陷被告之情，故證人謝欣運上開之證
      述應屬可信。
（二）至被告雖執前詞置辯，惟被告若真欲至現場尋找廁所，何
      必經警發現後，遂急忙跳出窗外，顯與常情有違，是其所
      辯，顯為卸責之詞，並無足採。此外，復有證人羅月鳳於
      警詢之證詞、卷附現場蒐證照片10張及扣案之鐵鋸與老虎
      鉗各1 支可佐，本件事證明確，被告犯行堪以認定，應依
      法論科。
三、查被告所持鐵鋸與老虎鉗各1 支，質地堅硬銳利，客觀上足
    以危害人之身體、生命安全，而屬兇器無訛，是核被告所為
    ，犯刑法第321 條第1 項第3 款之攜帶兇器竊盜罪。爰審酌
    被告正值青壯，不思以正當方法賺取財物，竟貪圖私慾任意
    竊取他人財物，破壞他人對財產權之支配，危害社會治安非
    輕，惟衡及其所竊取之財物價值低廉（約新臺幣80元），且
    已返回被害人，此有扣押物品目錄表1 紙可稽（偵卷第25頁
    ），暨其犯後否認犯行之態度，及其犯罪之動機、目的、手
    段、智識程度及經濟情況等一切情狀，量處如主文所示之刑
    。
四、至被告雖持鐵鋸1 支供犯本件犯行所用，為被告否認該鐵鋸
    1 支為其所有，而卷內亦查無證據證明為被告所有之物，另
    被告雖坦承為本件犯行時攜帶其所有之老虎鉗1 支，惟卷內
    並無證據證明係供被告為本件犯行所用之物，爰均不予宣告
    沒收，附此敘明。
據上論斷，應依刑事訴訟法第299 條第1 項前段，刑法第321 條
第1 項第3 款，判決如主文。
本案經檢察官張瑞玲到庭執行職務。
中    華    民    國    99    年    12    月    24    日
                  刑事第十六庭  法  官  魏俊明
上列正本證明與原本無異。
如不服本判決應於送達後10日內向本院提出上訴狀
                                書記官  陳香君
中    華    民    國    99    年    12    月    24    日
附錄本案所犯法條全文
中華民國刑法第321條（加重竊盜罪）
犯竊盜罪而有左列情形之一者，處6 月以上、5 年以下有期徒刑
：
一、於夜間侵入住宅或有人居住之建築物、船艦或隱匿其內而犯
    之者。
二、毀越門扇、牆垣或其他安全設備而犯之者。
三、攜帶兇器而犯之者。
四、結夥三人以上而犯之者。
五、乘火災、水災或其他災害之際而犯之者。
六、在車站或埠頭而犯之者。
前項之未遂犯罰之。

司法院資訊處製作；財團法人民間司法改革基金會備份。
